# 持有待售 - 其他权益工具投资

提问人：LAYSHR 时间：2022-02-22 18:46:10
求教各位老师：公司持有股权投资 2021 年 9 月签订了不可撤销的转让协议（实际上在 2022 年 1 月收到转让款 工商暂未变更） 该项转让是一项亏损转让. 请问处理方法是①将处置部分的股权调整至持有待售 按照公允价值减去处置费用与账面价值的对比 计提持有待售减值准备 ② 在调整至持有待售前 先将其他权益工具投资按照出售价调整账面价值（差额计入其他综合收益） 然后再转入持有待售 因为根据持有待售会计准则的规定 金融资产不适用于非流动资产的规定范围 那是否意味着方法①不适用应当采用方法②

回答人：chenyiwei
按正常的金融资产处置处理即可。一般可以不作为持有待售资产核算。对其他权益工具投资，不存在计提减值准备的问题，但如果按公允价值出售且出售价格低于成本的，应及时确认公允价值变动导致的其他综合收益负数金额，并在处置完成后将该负数其他综合收益冲减留存收益。